# 关于非同一控制前，在购买日被合并方账面上有对合并方的债务，是否影响合并成本计算？

提问人：1181859886 时间：2016-04-15 17:31:36
关于实现非同一控制前，在购买日被合并方账面上有已有对合并方的债权或者债务，是否需要对合并方的合并成本或者对被合并方可辨认净资产公允价值进行调整，来计算商誉？
假设A公司以 100 万元，对B公司进行收购。在购买日，B公司可辨认净资产公允价值为 60 万元，其中包括对A公司应付账款 30 万。
1 、在不考虑B公司对A公司往来款时，计算商誉=100-60万=40万 2 、如果考虑B公司对A公司的往来款时 因为合并方能够按照 100万相对低的价格购买B公司，原因是合并方对被合并方有 30 万元的应收款，那么我们在计算合并成本时，以A公司支付的现金 100 万，加上A公司对B公司的应收账款 30 万，即 130 万元作为合并成本 同时我们对被合并方的变现净资产公允价值是否也进行调整，按照 60万+30万=90万作为可变现净资产公允价值
计算商誉130 - 90=40万商誉 虽然计算的商誉结果是一样的，但是计算的合并成本，应该按照哪一个比较合适？

回答人：chenyiwei
这种情况属于与企业合并同时发生的对债权债务的结算。应作为一项独立业务进行会计处理，不影响合并成本。合并成本仍然是直接支付给被购买方原股东的对价款 100 万，对应的被合并方可辨认净资产公允价值 60 万。

提问人：zengfengxia 时间：2016-05-11 16:22:38
陈版，购买日A公司取得B公司可辨认净资产公允价值是否不应包含内部往来 30 万元？假设除应付A30万外，B公司无其他负债，购买日分录 借 资产 90 商誉 40 贷 现金
100 应收账款 30 这种情况下，非同一控制下企业合并附注中应如何披露合并
对价？

回答人：chenyiwei
也可以披露为：合并成本＝现金 100 万＋应收账款 30 万＝ 130 万，取得可辨认资产 90 万和负债 30 万。或者合并成本 100 万，取得可辨认资产 60 万。个人更倾向于后者。

提问人：zengfengxia 时间：2016-05-12 09:24:34
谢谢陈版，如果是后者的话，在编制附注六当中非同一控制下企业合并，取得被购买方可辨认净资产公允价值明细中包含内部应付款30 万？

回答人：chenyiwei
经考虑，建议披露为合并成本 130 万，取得可辨认净资产 90 万（双方之间的应付账款按零计算）以方便披露。感谢指正。